# 请教陈版，签订基金对赌协议，用什么科目核算？

提问人：junlinyl 时间：2018-05-09 16:11:55
关于基金核算的事，我想请教下。 如果公司购入基金份额，期限是六年，而且还签订了对赌协议，三年后如果不能上市，那么基金按投入的8%返回收益，而且基金负有回购的义务。 请问，从购买开始，通过什么科目核算？前三年能不能按8%确认收益？反映到净利润中去？

回答人：chenyiwei
此类情况应分解为两项金融工具核算： 1 、一项权益性投资（请注意核实投资对象是否为基金，还是公司股权），正常作为金融资产或长期股权投资核算，根据有无控制、共同控制或重大影响确定具体的核算方法； 2 、一项 3 年后可行权的卖出期权，行权价为本金和按8%计算的三年累计利息之和。后者为一项衍生金融资产，应按公允价值进行后续计量，且其变动计入当期损益。

提问人：junlinyl 时间：2018-05-09 20:49:02
陈版主，1. 投资对象是基金，而这个基金投资到一个项目中，那么是否应该用“可供出售金融资产”来核算？公允价值变动计入其他综合收益吧？2. 关于衍生工具，从购买基金就要开始核算吗？还是三年后才确认？这点如何进行账务处理？谢谢！

回答人：chenyiwei
1 、如果对该投资项目整体无重大影响的，可作为可供出售金融资产核算。 2 、应在购买基金时开始确认，衍生工具作为以公允价值计量且其变动计入损益的金融资产处理。

提问人：junlinyl 时间：2018-05-10 09:14:20
陈版主，我看到这个说明 回购约定要注意的有两方面。 一是回购主体的选择。最高法在海富投资案中确立的PE投资对赌原则：对赌条款涉及回购安排的，约定由被投公司承担回购义务的对赌条款应被认定为无效，但约定由被投公司原股东承担回购义务的对赌条款应被认定为有效。 另外，即使约定由原股东进行回购，也应基于公平原则对回购所依据的收益率进行合理约定，否则对赌条款的法律效力亦会受到影响。 二是回购意味着PE、VC的投资基本上是无风险的。投资机构不仅有之前业绩承诺的保底，还有回购机制，稳赚不赔。上述深圳PE、VC领域律师表示，“这种只享受权利、利益，有固定回报，但不承担风险的行为，从法律性质上可以认定为是一种借贷。”
那么，我司上述的投入基金也算是一种借贷？
我看到你之前的一个帖子上有相关的回复，是被投资企业的账务处理，你说，尽管三年后约定的事项还未发生，但是对于被投资方而言义务已经存在，确认为一项负债； 那么投资方能否确认为一项债权，同时每年年末确认利息收入？
十分疑惑，请大神指教！

回答人：chenyiwei
投资方并不应当简单地认定为一项债权性投资，而是一项权益性投资和一项卖出期权。确认为债权性投资实际上是混淆了投资的主要目的和利益保障措施。

提问人：junlinyl 时间：2018-05-11 08:32:38
那么，在三年内，不能按照8%确认收益是吗？谢谢！

回答人：chenyiwei
不能，但可以确认股权投资的相关收益和期权公允价值变动损益（如有）。

提问人：wx_5c943bfb79e9 时间：2019-03-24 19:00:41
陈老师，请教您一个问题。一家培训公司与客户签订 3 年期框架协议，仅在每次培训结束后客户确认后才结算，协议中未规定相关付款事项，那么在培训期间发生的支出是否可以用合同履约成本归集，框架协议是否具有合同效力,收入应在何时确认？

回答人：chenyiwei
可以在合同履约成本归集。收入在每次培训服务提供完毕时确认。